【裁判字號】    97,上訴,2194
【裁判日期】    970918
【裁判案由】    違反毒品危害防制條例
【裁判全文】
臺灣高等法院臺中分院刑事判決        97年度上訴字第2194號
上  訴  人
即  被  告  甲○○
上列上訴人因違反毒品危害防制條例案件，不服臺灣彰化地方法
院97年度訴字第1376號中華民國97年7月24日第一審判決（ 起訴
案號：臺灣彰化地方法院檢察署97年度毒偵字第1531號），提起
上訴，本院判決如下：
    主  文
上訴駁回。
    理  由
一、本審記載事實與第一審判決書所記載相同，玆引用之。
二、按依刑事訴訟法第350條、第361條、第362條、第367條規定
    ，不服地方法院之第一審判決而上訴者，須提出上訴書狀，
    並應敘述具體理由，為上訴必備之程式；其所提出之書狀未
    敘述上訴理由，或僅曾以言詞陳述上訴理由者，均應於上訴
    期間屆滿後二十日內補提理由書於第一審法院。第一審法院
    經形式審查，認逾期未補提上訴理由者，應定期間先命補正
    ；逾期未補正者，為上訴不合法律上之程式，應以裁定駁回
    。倘已提出上訴理由，但所提非屬具體理由者，則由第二審
    法院以上訴不合法律上之程式，判決駁回。而所謂具體理由
    ，必係依據卷內既有訴訟資料或提出新事證，指摘或表明第
    一審判決有何採證認事、用法或量刑等足以影響判決本旨之
    不當或違法，而構成應予撤銷之具體事由，始克當之（例如
    ：依憑證據法則具體指出所採證據何以不具證據能力，或依
    憑卷證資料，明確指出所為證據證明力之判斷如何違背經驗
    、論理法則）；倘僅泛言原判決認定事實錯誤、違背法令、
    量刑失之過重或輕縱，而未依上揭意旨指出具體事由，或形
    式上雖已指出具體事由，然該事由縱使屬實，亦不足以認為
    原判決有何不當或違法者（例如：對不具有調查必要性之證
    據，法院未依聲請調查亦未說明理由，或援用證據不當，但
    除去該證據仍應為同一事實之認定），皆難謂係具體理由，
    俾與第二審上訴制度旨在請求第二審法院撤銷、變更第一審
    不當或違法之判決，以實現個案救濟之立法目的相契合，並
    節制濫行上訴（最高法院97年度台上字第982號刑事判決參
    照）。
三、本件上訴人即被告甲○○（下稱被告）上訴意旨略以：被告
    係因朋友邀約飲酒，受朋友譏笑，因而誤吸朋友提供之香煙
    ，自始無施用一級毒品之意圖，且被告目前育二名子女，最
    小剛滿三個月，父親目前亦無工作，祖父亦長期住院，家中
    經濟來源全賴上訴人提供，若被告因本案入監執行，家中生
    活恐陷困頓，爰請能從輕量刑，並給予緩刑或易科罰金之諭
    知云云。
四、本件原審判決以被告施用第一級毒品海洛因犯行，事證明確
    ，應予依法論處罪刑。並以被告前有施用毒品之不良素行，
    歷經觀察、勒戒之執行程序後，仍未能徹底戒絕毒品，顯見
    其意志不堅，惟念其施用毒品乃自戕一己之身體健康，尚未
    危害他人，且犯後坦承犯行，暨其施用毒品之犯罪動機、目
    的、手段及其智識程度、生活狀況等一切情狀，量處有期徒
    刑7月，並無量刑過重之情形。被告所舉前開上訴意旨，不
    能認係依據卷內既有訴訟資料或提出新事證，指摘或表明第
    一審判決有何採證認事、用法或量刑等足以影響判決本旨之
    不當或違法，而構成應予撤銷之具體事由，其上訴並非合法
    ，爰依刑事訴訟法第367條前段、第372條規定，不經言詞辯
    論，駁回其上訴。
據上論結，依刑事訴訟法第367條前段、第372條，判決如主文。
中    華    民    國    97    年     9    月    18    日
            刑事第五庭  審判長法  官    趙  春  碧
                              法  官    楊  真  明
                              法  官    賴  恭  利
上列正本證明與原本無異。
如不服本判決應於收受送達後10日內向本院提出上訴狀，其未敘
述上訴之理由者並得於提起上訴後10日內向本院補提理由書（均
須按他造當事人之人數附繕本）。
                              書記官    林  桂  鳳
中    華    民    國    97    年     9    月    18    日


司法院資訊處製作；財團法人民間司法改革基金會備份。
